臺灣高雄地方法院刑事判決　　　　　　100年度審訴字第754號
公　訴　人　臺灣高雄地方法院檢察署檢察官
被　　　告　吳佳君
上列被告因毒品危害防制條例案件，經檢察官提起公訴（100年
度毒偵字第915、953號），嗣本院訊問被告後，因被告就其被訴
事實為有罪之陳述，經詢問被告及檢察官之意見後，合議庭裁定
由受命法官依簡式審判程序獨任審理，並判決如下：
    主  文
吳佳君施用第一級毒品，共貳罪，均累犯，各處有期徒刑壹年。
又施用第二級毒品，累犯，處有期徒刑伍月。應執行有期徒刑貳
年參月。
    事實及理由
一、本件被告吳佳君所犯均為死刑、無期徒刑、最輕本刑為3年
    以上有期徒刑以外之罪，其於審判程序中就被訴事實為有罪
    之陳述，經本院告知簡式審判程序之旨，並聽取當事人意見
    後，認宜進行簡式審判程序，爰依刑事訴訟法第273條之1第
    1 項規定，裁定進行簡式審判程序，合先敘明。又簡式審判
    程序之證據調查，依刑事訴訟法第273條之2規定，不受同法
    第159條第1項審判外陳述排除之限制，再被告對於卷內之各
    項證據亦不爭執證據能力（本院卷第26頁背面、第27頁），
    故卷內所列之各項證據，自得作為證據，先予敘明。
二、本件犯罪事實及證據，除犯罪事實欄一第1至2行「吳佳君曾
    因施用毒品案件，經法院裁定送勒戒處所觀察勒戒後，因無
    繼續施用傾向，於民國94年5月24日釋放出所」補充為「吳
    佳君曾因施用毒品案件，經法院裁定送勒戒處所觀察勒戒後
    ，因無繼續施用傾向，於民國94年5月24日釋放出所，並經
    臺灣高雄地方法院檢察署檢察官於94年度毒偵字第3428號為
    不起訴處分確定。復於上開觀察勒戒執行完畢釋放後5年內
    ，於96年間再因施用毒品案件，經本院96年度訴字第553號
    判處有期徒刑9月確定（二犯）」；證據部分補充「被告於
    本院審理中之自白」外，餘均引用附件檢察官起訴書所載。
三、按犯毒品危害防制條例第10條之罪，經觀察、勒戒後，認無
    繼續施用毒品之傾向，應即釋放，並為不起訴處分；認有繼
    續施用毒品之傾向者，應由檢察官聲請法院裁定令入戒治處
    所施以強制戒治，至無繼續戒治之必要，強制戒治期滿，應
    即釋放，由檢察官為不起訴處分。經觀察勒戒、強制戒治執
    行完畢釋放後，5年內再犯第10條之罪，依93年1月9日修正
    施行之毒品危害防制條例第23條第2項規定意旨，應由檢察
    官偵查起訴。又依修正後之規定，僅限於「初犯」及「5年
    後再犯」二種情形，始應先經觀察、勒戒或強制戒治程式。
    倘被告於5年內已再犯，經依法追訴處罰，縱其第3次（或第
    3次以上）再度施用毒品之時間，在初犯經觀察、勒戒或強
    制戒治執行完畢釋放5年以後，已不合於「5年後再犯」之規
    定，且因已於「5年內再犯」，顯見其再犯率甚高，原實施
    觀察、勒戒或強制戒治，已無法收其實效，即應依該條例第
    10條處罰（最高法院97年度第5次刑事庭會議決議參照）。
    是本件被告係在初犯施用毒品犯行，於94年5月24日觀察、
    勒戒之執行完畢釋放5年內，於96年間再犯毒品危害防制條
    例第10條之罪，是依前開說明，縱其本件犯罪，係在經觀察
    、勒戒執行完畢5年後所為，仍應依法論科，併予敘明。
四、核被告吳佳君所為3次犯行，係犯毒品危害防制條例第10條
    第1項之施用第一級毒品罪（2罪）及同條第2項之施用第二
    級毒品罪（1罪）。被告因施用而持有海洛因、甲基安非他
    命之低度行為，應為施用之高度行為所吸收，均不另論罪。
    又被告所犯上開3罪，犯意各別，罪質各異，行為互殊，應
    予分論併罰。又被告有犯罪事實欄所載之犯罪前科及執行情
    形，有臺灣高等法院被告前案紀錄表1份在卷可查，其於上
    開有期徒刑執行完畢後5年內，故意再犯本件有期徒刑以上
    之3罪，均為累犯，爰均依刑法第47條第1項之規定加重其刑
    。審酌被告歷經觀察勒戒執行完畢，然仍未戒除毒癮，且有
    多次施用毒品前科，經科刑服刑之後，又再犯本件，顯見其
    對毒品依賴甚深，且其意志不堅，復未能因此心生警惕，故
    量刑不宜過低，惟念其施用毒品之行為，究屬戕害自己身心
    ，尚未危害他人，於本院審理時已坦認犯行，態度尚可，及
    其經濟狀況、智識程度、犯罪動機、手段等一切情狀，分別
    量處如主文所示之刑，並定其應執行之刑，以示懲儆。又本
    院審酌上情，認被告以量處如主文所示之刑，已足以達罰當
    其罪之目的，並令被告心生警惕之效果，檢察官就施用第一
    級毒品部分請求各處有期徒刑1年1月（施用第二級毒品部分
    求處有期徒刑5月），並定應執行有期徒刑2年5月等語，稍
    嫌過重，併此敘明。
據上論斷，應依刑事訴訟法第273條之1第1項、第299條第1項前
段、第310條之2、第454條第2項，毒品危害防制條例第10條第1
項、第2項，刑法第11條前段、第47條第1項、第51條第5款，判
決如主文。
本案經檢察官王清海到庭執行職務。
中    華    民    國    100    年    4   月    29    日
                  刑事第十庭   法  官  張  震
以上正本證明與原本無異。
如不服本判決應於收受判決後10日內向本院提出上訴書狀，並應
敘述具體理由。其未敘述上訴理由者，應於上訴期間屆滿後20日
內向本院補提理由書(均須按他造當事人之人數附繕本)「切勿逕
送上級法院」。
中    華    民    國    100    年    4    月    29    日
                               書記官  邱家銘
附錄本判決論罪科刑之法條：
毒品危害防制條例第10條
施用第一級毒品者，處6月以上5年以下有期徒刑。
施用第二級毒品者，處3年以下有期徒刑。
附件：
臺灣高雄地方法院檢察署檢察官起訴書
                                    100年度毒偵字第915號
                                    100年度毒偵字第953號
    被      告  吳佳君  男  33歲（民國○○年○月○○日生）
                        住高雄市○○區○○里○鄰○○路38
                          巷10號
                        國民身分證統一編號：Ｚ000000000號
上列被告因違反毒品危害防制條例案件，業經偵查終結，認應提
起公訴，茲將犯罪事實及證據並所犯法條分敘如下：
          犯罪事實
一、吳佳君曾因施用毒品案件，經法院裁定送勒戒處所觀察勒戒
    後，因無繼續施用傾向，於民國94年5月24日釋放出所。復
    於98年間，因施用毒品案件，經法院判處有期徒刑9月確定
    ，甫於99年5月18日縮短刑期執行完畢。詎其仍未戒除毒癮
    ，(一)基於施用第一級毒品海洛因之犯意，於99年10月22日12
    時45分為警採尿回溯72小時內某時許，在不詳地點，施用第
    一級毒品海洛因1次，嗣於99年10月22日12時許，因其為毒
    品列管人口，為警通知前來採尿送驗後，結果呈可待因、嗎
    啡陽性反應而查獲上情。(二)其又基於施用第一級毒品海洛因
    、第二級毒品甲基安非他命之犯意，於99年11月8日13時為
    警採尿回溯72小時內某時許及96小時內某時許，在不詳地點
    ，分別施用第一級毒品海洛因及第二級毒品甲基安非他命1
    次，嗣於99年11月8日13時許，因其為毒品列管人口，為警
    通知前來採尿送驗後，結果呈甲基安非他命陽性，及可待因
    、嗎啡陽性反應而查獲上情。
二、案經高雄市政府警察局鼓山分局移送偵辦。
        證據並所犯法條
一、證據清單與待證事實
┌──┬──────────┬────────────┐
│編號│   證  據  名  稱   │   待  證  事  實       │
├──┼──────────┼────────────┤
│一  │被告於警詢時之供述。│99年10月22日12時45分，│
│    │                    │  所採尿液，為其親自排放│
│    │                    │  並封緘。(見100年度毒偵│
│    │                    │  字第953號警卷)。      │
│    │                    │99年11月8日13時，所採 │
│    │                    │  尿液，為其親自排放並封│
│    │                    │  緘。(見100年度毒偵字第│
│    │                    │  915號警卷)。          │
├──┼──────────┼────────────┤
│二  │高雄市立凱旋醫院出具│證明被告所採集之尿液經送│
│    │之濫用藥物尿液檢驗報│驗結果呈嗎啡、可待因陽性│
│    │告及尿液編號姓名對照│反應，足認被告於99年10月│
│    │表（檢體編號：E99456│22日12時45為警採尿回溯72│
│    │，報告轉碼編號：A991│小時內某時許確有施用第一│
│    │10001）各1紙。(見100│級毒品海洛因之行為。    │
│    │年度毒偵字第953號警 │                        │
│    │卷)。               │                        │
├──┼──────────┼────────────┤
│三  │高雄市立凱旋醫院出具│證明被告所採集之尿液經送│
│    │之濫用藥物尿液檢驗報│驗結果呈甲基安非他命陽性│
│    │告及尿液編號姓名對照│反應，及嗎啡、可待因陽性│
│    │表（檢體編號：E99490│反應，足認被告於99年11月│
│    │，報告轉碼編號：A991│8日13時為警採尿回溯96小 │
│    │10327）各1紙。(見100│時內某時許確有施用第二級│
│    │年度毒偵字第915號警 │毒品甲基安非他命，及採尿│
│    │卷)。               │回溯72小時內某時許確有施│
│    │                    │用第一級毒品海洛因之行為│
│    │                    │。                      │
├──┼──────────┼────────────┤
│三  │本署刑案資料查註紀錄│證明被告前因施用毒品案件│
│    │表、全國施用毒品案件│，經裁定送觀察、勒戒執行│
│    │紀錄表、受觀察勒戒人│完畢釋放後5年內，再犯施 │
│    │毒品及前科紀錄簡列表│用毒品犯行。            │
│    │、矯正簡表。        │                        │
└──┴──────────┴────────────┘
二、核被告所為，係違反毒品危害防制條例第10條第1項之施用
    第一級毒品、第2項之施用第二級毒品罪嫌。又其所犯2次施
    用第一級毒品與1次施用第二級毒品之犯行，犯意各別，行
    為各殊，請予分論併罰。又被告曾受有期徒刑之執行完畢，
    有本署刑案查註紀錄表在卷可按，其於有期徒刑之執行完畢
    5年內故意再犯本件有期徒刑以上之罪，為累犯，請依刑法
    第47條第1項之規定加重其刑。
三、依毒品危害防制條例第23條第2項、刑事訴訟法第251條第1
    項提起公訴。
    此  致
臺灣高雄地方法院
中    華    民    國   100    年    2     月    24    日
                              檢  察  官  何景東
上正本證明與原本無異
中    華    民    國   100    年    3     月    4     日
                              書記官
所犯法條
毒品危害防制條例第10條
施用第一級毒品者，處 6 月以上 5 年以下有期徒刑。
施用第二級毒品者，處 3 年以下有期徒刑。